sv: Typ av avfasning: Dubbel; Enkel; Övrigt
ru: Возможности наклона: Двойной; Одинарный; Другой
nb: Skråkanttype: Dobbel; Enkel; Annet
fi: Viistetyyppi: Tupla; Yksittäinen; Muu
en: Bevel type: Double; Single; Other
es: Tipo de bisel: Doble; Individual; Otros
hr-HR: Vrsta ukošenog brida: Jednostruko; Jednostruki; Ostalo
nl: Afschuiningtype: Dubbel; Single; Andere
pt-PT: Tipo de bisel: Duplo; Único; Outro
it: Tipo di smussatura: Doppio; Singolo; Altro
pt-BR: Tipo de bisel: Duplo; Único; Outro
sk-SK: Typ skosenia: Dvojitý; Jeden; Iné
ja: 傾斜タイプ: ダブル; シングル; その他
th: ประเภทเอียง: แบบคู่; แบบเดี่ยว; อื่นๆ
sl-SI: Vrsta poševnika: Dvojni; Enojna; Drugo
vi: Kiểu vát: Gấp đôi; Đơn; Khác
zh-CN: 斜角类型: 双人; 单; 其他
bg-BG: Тип фаска: Двойно; Единичен; Други
ro-RO: Tip teșitură: Dublu; Simplu; Altele
cs: Typ výbrusu: Dvojité; Jedna funkce; Jiné
da: Fasningstype: Dobbelt; Enkelt; Andet
pl: Typ ukosu: Podwójny; Singiel; Inne
fr: Type de biseau: Double; Unique; Autre
zh-TW: 斜角類型: 雙倍; 單倍; 其他
hu: Ferde él típusa: Kétszeres; Egyszeres; Egyéb
tr: Eğim Tipi: Çift kişilik; Tek; Diğer
ko: 베벨 유형: 더블; 싱글; 기타
lt-LT: Kampo tipas: Dvigubas; Single; Kita
el: Τύπος λοξότμησης: Διπλό; Μονό; Άλλο
de: Abschrägungstyp: Doppel; Einzel; Sonstiges